# 是否可以合并报表

提问人：星空下的小米 时间：2016-08-05 09:12:05
尊敬的陈版，如果一家公司最高权力是董事会，我们占多席，但是董事会下设立了一个提案委员会，是双方需要走全票通过的，如果没有通过，不能提交到董事会。所以从控制的定义来看，还是不能并表是吗？ 谢谢您

回答人：chenyiwei
应该是不能控制。即：如果在一项涉及相关活动的决策中，需经过几个无法绕开的关键环节，则必须确保对这其中的每一个关键环节都是控制的。